【裁判字號】    89,交易,44
【裁判日期】    890317
【裁判案由】    過失傷害
【裁判全文】
臺灣屏東地方法院刑事判決                          八十九年度交易字第四四號
    公  訴  人  臺灣屏東地方法院檢察署檢察官
    被      告  乙○○
右列被告因過失傷害案件，經檢察官提起公訴（八十九年度偵字第二一七號），本院
判決如左：
    主  文
乙○○因過失傷害人，處有期徒刑參月，如易科罰金，以佰元折算壹日。
    事  實
一、乙○○於民國八十八年十一月八日下午九時二十分許，於其酒後呼氣酒精濃度高
    達每公升○．七八毫克下（其涉嫌公共危險部分，業經本院以簡易判決處刑尚未
    確定），仍駕駛車號ＶＸ─四六四八號小貨車沿屏東縣恆春鎮○○路由北往南行
    駛，駛至該路十五號前暫停車，俟友人下車後，欲迴車時，本應注意該路段劃有
    分向限制線，不得迴車，且依當時情形，又無不能注意之情形，而疏於注意逕自
    迴車欲進入北上車道往北行駛，適丙○○駕駛車號ＷＡＳ─四０二號機車自同向
    （由北往南方向）後方駛來，煞車不及撞及乙○○之小貨車左前側，丙○○人車
    倒地受有顏面多處撕裂傷（鼻樑處八Ｘ二公分、下巴處四Ｘ二公分）、鼻骨骨折
    、牙齦裂傷合併上顎門齒斷裂等傷害。又乙○○於肇事後在現場向到場處理之屏
    東縣恆春分局警員自承駕車肇事，並願接受裁判而自首。
二、案經丙○○訴由屏東縣警察局恆春分局報請移送臺灣屏東地方法院檢察署檢察官
    偵查起訴。
    理  由
一、訊據被告乙○○坦承於右揭時地駕駛小貨車肇事，及告訴人丙○○受傷之事實，
    惟矢口否認右揭犯行，另辯稱伊迴車前有看後方但未見告訴人之車，又告訴人無
    照騎車且車速太快，係告訴人之過失云云，惟查右揭事實業據告訴人於警訊及審
    理中指訴明確，復有道路交通事故調查報告表、相片五紙、診斷書一紙附卷可參
    ，經查，由卷附照片及道路交通事故調查報告表所示於南下車道近中心線處有血
    跡，且證人甲○○即現場處理警員到庭証稱該處應為撞擊處，又查二車撞擊處如
    前述在被告所在南下車道近中心線處，且被告車輛係於左側駕駛座旁車門處受損
    ，亦即被告甫左轉迴車於車輛行進中心線未及進入對向車道前即生事故其時間相
    距甚短，又被告亦自承其於迴車之際未見告訴人之機車自後方駛來等語，應認被
    告於迴車時未對後方來車予以注意即逕自迴轉甚明，所辯顯係卸責之詞不足採信
    。
二、按汽車在劃有分向限制線之路段，不得迴車，道路交通安全規則第一百零六條第
    二款定有明文，本件肇事路段劃有雙黃線，有道路交通事故調查報告表及相片可
    參，則該路段不得迴車，被告於右揭時地駕車本應注意上揭規定，且依當時情形
    ，又無不能注意之情形，乃竟疏於注意，而擅自迴車，顯有違前開規定，其因而
    肇事使告訴人受傷，其有過失，已經明顯。告訴人因本件車禍受傷，與被告之過
    失行為間並有相當因果關係。事證明確，被告過失傷害之犯行，堪以認定。
三、本件被告駕車肇事，致告訴人受傷，核其所為，係犯刑法第二百八十四條第一項
    前段之普通過失傷害罪。又被告於肇事後向到場處理之警員承認肇事，並願接受
    裁判而自首等情業據證人甲○○即現場處理警員到庭証述屬實，應依刑法第六十
    二條前段規定減輕其刑，爰審酌被告前開過失之程度，迄今尚未與告訴人達成和
    解，告訴人就本件車禍之發生亦稍有疏失，告訴人受傷，及被告酒後駕車肇事等
    一切情狀，爰量處如主文所示之刑，並諭知易科罰金之折算標準。
據上論斷，應依刑事訴訟法第二百九十九條第一項前段，刑法第二百八十四條第一項
前段、第六十二條前段，第四十一條，罰金罰鍰提高標準條例第一條前段、第二條，
判決如主文。本案經檢察官林美靜到庭執行職務。
中      華      民      國      八十九      年      三      月    十七  日
                              臺灣屏東地方法院刑事第一庭
                                          法  官    羅心芳
右正本證明與原本無異。
對於本判決如有不服應於收受送達後十日內向本院提出上訴書狀上訴於台灣高等法院
高雄分院並按他造當事人之人數附具繕本。
                                          書記官   張福山
中      華      民      國      八十九      年      三      月  十七    日
附錄本判決論罪之法條：
中華民國刑法第二百八十四條第一項前段
(過失傷害罪)
 因過失傷害人者，處六月以下有期徒刑、拘役或五百元以下罰金。


司法院資訊處製作；財團法人民間司法改革基金會備份。
